臺灣臺中地方法院刑事判決　　　　　　 100年度易字第1614號
公　訴　人　臺灣臺中地方法院檢察署檢察官
被　　　告　周宏祥
上列被告因詐欺案件，經檢察官提起公訴（100 年度偵緝字第66
4 號），被告於本院行準備程序時就被訴事實為有罪之陳述，經
聽取當事人意見後，經本院裁定由受命法官獨任進行簡式審判程
序，本院判決如下：
    主  文
周宏祥意圖為自己不法之所有，以詐術使人將本人之物交付，累
犯，處有期徒刑伍月，如易科罰金，以新臺幣壹仟元折算壹日。
    事  實
一、周宏祥前因違反毒品危害防制條例案件，經本院以97年度訴
    字第1604號判決判處有期徒刑8 月確定，嗣於民國98年1 月
    17日縮刑期滿執行完畢，竟仍不知悔改。緣周宏祥於98年間
    因另案遭通緝，故對外皆冒用「卓慶」之名，以掩飾真實
    身分。詎其意圖為自己不法之所有，於98年12月1 日上午某
    時許撥打電話給蕭勝中，向蕭勝中表示有一批鐵才要載，而
    與蕭勝中相約見面，經蕭勝中於同日上午11時許，抵達周宏
    祥約定之臺中縣神岡鄉（現改制為臺中市○○區○○道四號
    公路路橋下方渠道旁之地點後，周宏祥即對蕭勝中自稱為「
    卓慶」，佯稱該處之工廠隔幾天即將拆除，將有一批鐵材
    要載去資源回收場變賣，蕭勝中信以為真，即向周宏祥詢問
    價格而表示有意購買，周宏祥佯稱一公斤鐵材賣新臺幣（下
    同）9 元，需先付5 千元定金等語，致蕭勝中陷於錯誤，蕭
    勝中乃於同日下午3 時27分許，在臺中黎明郵局內，依周宏
    祥之指示，匯款5 千元至不知情之王明華在豐原郵局神岡圳
    堵郵局申設帳戶（局號：0000000 ，帳號：0000000 號）內
    ，及於同日7 時許，在臺中市○○路與中清路口附近，交付
    現金1 萬元予周宏祥後。周宏祥除逕以上開匯款5 千元作為
    其向王明華之二哥王進明清償所積欠房屋租金使用之外，其
    餘1 萬元均由其作為清償私人債務使用，且自此避不見面，
    經蕭勝中聯繫無著，始悉受騙而報警處理，始為警循線查悉
    上情。
二、案經蕭勝中訴由臺中市政府警察局移送臺灣臺中地方法院檢
    察署檢察官偵查起訴。
    理  由
一、程序方面：
（一）本案被告周宏祥所犯係死刑、無期徒刑、最輕本刑為3 年
      以上有期徒刑以外之罪，被告於行準備程序中就被訴事實
      為有罪之陳述，經法官告知簡式審判程序之旨，並聽取公
      訴人、被告之意見後，本院合議庭認為適宜由受命法官獨
      任進行簡式審判程序，而依刑事訴訟法第273 條之1 第1
      項規定，裁定改用簡式審判程序，是本案之證據調查，依
      刑事訴訟法第273 條之2 、同法第159 條第2 項之規定，
      不適用傳聞法則有關限制證據能力之相關規定。
（二）本案被告所為不利於己之供述，並無出於強暴、脅迫、利
      誘、詐欺、疲勞訊問、違法羈押或其他不正之方法，亦非
      違反法定障礙事由經過期間不得訊問或告知義務之規定而
      為，依刑事訴訟法第156 條第1 項、第158 條之2 規定，
      應認其有證據能力。
（三）本案認定犯罪事實所憑之證據，均無違反法定程序而取得
      之情形，依刑事訴訟法第158 條之4 反面規定，自有證據
      能力。
二、本院認定被告有罪之證據如下：
（一）被告於偵查中及本院審理中之自白供述。
（二）告訴人蕭勝中於警詢及偵查中之指訴、證人王怡人、王明
      華於警詢中之陳述及於偵查中之證述、證人王建華於警詢
      之陳述。
（三）卷附指認犯罪嫌疑人紀錄表、蕭勝中指認受騙地點之照片
      、中華郵政股份有限公司豐原郵局98年12月29日營字第09
      80200444號函附王明華帳戶開戶基本資料及檔存交易往來
      明細影本、郵政國內匯款執據、「卓慶」名片1 張、王
      怡人持用之行動電話門號0000000000號通聯紀錄1 份。
（四）綜上證據調查結果可知，堪認被告所為任意性自白，核與
      事實相符，洵堪採信。是本案事證明確，被告犯行洵堪認
      定，應予依法論科。
三、核被告周宏祥所為，係犯刑法第339 條第1 項之詐欺取財罪
    。被告前曾受上揭事實欄一所載罪刑宣告及刑之執行完畢情
    形，有臺灣高等法院被告前案紀錄表1 份在卷可稽，其於徒
    刑執行完畢後5 年內故意再犯本案犯行，係涉犯有期徒刑以
    上之罪，為累犯，應依刑法第47條第1 項規定加重其刑。爰
    審酌被告犯罪之動機及目的係為騙取他人財物供己花用、其
    犯罪手段係冒用「卓慶」身分而以上揭詐術對告訴人蕭勝
    中行騙、告訴人所受財物損害為15,000元，及斟酌被告之品
    行尚可、教育程度為國中畢業（見警卷第35頁所附全戶戶籍
    資料查詢結果）、其有偽造有價證券、施用毒品、竊盜等素
    行，素行非佳，及其於犯罪後坦承犯行，態度尚佳等一切情
    狀，並斟酌蒞庭執行職務之檢察官當庭所為求刑內容後，量
    處如主文所示之刑，並諭知易科罰金之折算標準，以資懲儆
    。又按，依新修正之刑事訴訟法第479 條第2 項規定，可知
    該易服社會勞動乃係屬執行檢察官之權限，是本件自無須再
    於主文中另諭知易服社會勞動之折算標準，附此敘明。
據上論斷，應依刑事訴訟法第273 條之1 第1 項、第299 條第1
項前段，刑法第339 條第1 項、第47條第1 項、第41條第1 項前
段，刑法施行法第1 條之1 第1 項、第2 項前段，判決如主文。
本案經檢察官劉文賓到庭執行職務。
中    華    民    國   100    年    6     月    28    日
                  刑事第十八庭    法  官  胡芷瑜
如不服本判決，應於收受送達後10日內向本院提出上訴書狀，並
應敘述具體理由；其未敘述上訴理由者，應於上訴期間屆滿後20
日內向本院補提理由書（均須按他造當事人之人數附繕本）「切
勿逕送上級法院」。
                                  書記官  沈慧玲
中    華    民    國   100    年    6     月    28    日
附錄本案論罪科刑法條
刑法第339 條（普通詐欺罪）
意圖為自己或第三人不法之所有，以詐術使人將本人或第三人之
物交付者，處5 年以下有期徒刑、拘役或科或併科1 千元以下罰
金。
以前項方法得財產上不法之利益或使第三人得之者，亦同。
前二項之未遂犯罰之。